【裁判字號】    92,上易,1154
【裁判日期】    920724
【裁判案由】    竊盜
【裁判全文】
臺灣高等法院臺中分院刑事判決                  九十二年度上易字第一一五四號
    上  訴  人  臺灣彰化地方法院檢察署檢察官
    被      告  庚○○
右上訴人因被告竊盜案件，不服臺灣彰化地方法院九十二年度易字第九十六號，中華
民國九十二年二月二十六日第一審判決（起訴案號：臺灣彰化地方法院檢察署九十二
年度偵字第五０號），提起上訴，本院判決如左：
    主      文
原判決撤銷。
庚○○共同連續竊盜，累犯，處有期徒刑捌月。
鋁門鑰匙壹支沒收。
    事      實
一、庚○○曾因違反麻醉藥品管理條例案件，經臺灣彰化地方法院判處有期徒刑五月
    確定，於民國八十八年十一月九日執行完畢，猶不知悔改，竟與黃清佳（由本院
    另案審理中）共同基於意圖為自己不法所有之概括犯意聯絡，先於九十一年十二
    月九日十九時許，在彰化縣田中鎮○○里○○○路二十五號前，由黃清佳把風，
    庚○○則持由黃清佳提供之自宅鋁門鑰匙一支，竊取吳美雲所有而提供甲○○騎
    用之ＩＤＡ－一三五號機車一部（車上另有外套二件及後視鏡一對），得手後共
    同騎用，嗣將機車騎至員林火車站附近丟棄，而於九十一年十二月十二日為警尋
    獲。又於同年月十八日十六時許，在彰化縣田中鎮○○里○○路○段三九三號前
    ，由黃清佳把風，庚○○持同前鑰匙一支，竊取丙○○所有之ＩＤＩ－八三七號
    機車一部（車上另有身分證、提款卡及現金約新臺幣五百元），得手後共同騎用
    ，嗣又將機車騎至社頭火車站附近丟棄，而於九十二年一月十三日為警尋獲。庚○○又單獨一人於九十一年十二月十九日十一時許，在彰化縣社頭鄉○○路里○
    段八八二地號農田前，見己○○所騎乘而停置該處之車牌號碼ＴＱＫ－二五五號
    （車主為蕭錦靜，為龍德龍之女）機車（於機車前之籃內，尚置有一頂安全帽）
    ，上置有車鑰匙未取下，乃徒手竊取之，而供已騎用（該安全帽於行駛途中，掉
    於路上）；後於同日十三時許，庚○○騎乘該機車行經彰化縣員林鎮○○里○○
    街一二０號前，又見戊○○將其公事包（內有廣告公司、客戶之資料及行照）放
    置於車牌號碼ＫＧＮ－三九九號機車之腳踏板上，認為有機可乘，即趨前徒手竊
    取之，得手後，逕行離去，嗣為邏巡之員警，查覺有異，即向前攔車盤查，詎庚○○見狀，心虛加速逃逸，並於途中，將該公事包丟棄（後為民眾拾獲），且經
    追捕後於同日十三時十分許，在彰化縣員林鎮○○路與中山路口，為警查獲。庚○○於交保後，仍賡續前揭概括犯意，再於九十二年二月二十五日二十二時許，
    在彰化縣員林鎮○○里○○路五八八巷十一弄二號前，徒手竊取丁○○所有之Ｈ
    ＦＭ－九０三號機車供己代步，嗣於同年三月三日中午，將該機車丟棄在彰化縣
    花壇鄉附近。
二、案經彰化縣警察局員林分局報請臺灣彰化地方法院檢察署檢察官偵查起訴。
    理      由
一、右揭犯罪事實，業據被告庚○○分別於警訊、偵查、原審及本院審理中，供認不
    諱，核與被害人己○○、戊○○、吳美雲、丙○○及丁○○指訴失竊之情節相符
    ，並有贓物領保管單、照片及車籍作業系統一查詢認可資料附卷，復經本院調閱
    本院九十二年度上訴字第九四六號案卷暨所附臺灣彰化地方法院檢察署九十二年
    度偵字第三六一二號案卷查核無訛，顯見被告之自白與事實相符，堪以採信。本
    件事證明確，被告之犯行，足以認定。
二、核被告所為係犯刑法第三百二十條第一項竊盜罪。其就竊取吳美雲、丙○○所有
    之機車部分，係與黃清佳基於犯意聯絡，且有行為分擔，均為共同正犯。又其先
    後五次竊盜行為，時間緊接，行竊客體均為機車或置放其上之物品，而觸犯同一
    罪名，顯係基於概括犯意為之，為連續犯，依法以共同竊盜一罪論，並加重其刑
    。公訴意旨雖未就被告竊取吳美雲、丙○○及丁○○之機車部分起訴，然因該部
    分與已起訴且經認定有罪部分，有連續犯裁判上一罪之關係，為起訴效力所及，
    本院自得併予審究。而公訴意旨又認起訴部分之二次竊盜犯行，犯意各別，罪名
    互異，應分論併罰，則有未合，附此明。查被告曾因違反麻醉藥品管理條例案
    件，經臺灣彰化地方法院判處有期徒刑五月確定，於八十八年十一月九日執行完
    畢，有臺灣高等法院被告全國前案紀錄表在卷可稽，其於有期徒刑執行完畢後五
    年內，再犯本件有期徒刑以上之罪，為累犯，應依法遞予加重其刑。原審法院因
    認被告罪證明確，而予論科，固屬有據；然原判決未及審酌被告竊取吳美雲、丙○○及丁○○機車部分之犯行，則有未當，檢察官上訴意旨執此指摘原判決不當
    ，即有理由，應由本院將原判決撤銷改判。爰審酌被告有犯罪之前科，竟不思改
    過向上而竊取他人之財物，危害國民之財產法益，應予懲戒，及其犯罪所生之危
    害非淺，犯罪後已坦承犯行等一切情狀，量處如主文第二項所示之刑示懲。至其
    與黃清佳共同行竊所用之鋁門鑰匙一支，係共同正犯黃清佳所有，且供本件犯罪
    所用，應予沒收。
據上論斷，應依刑事訴訟法第三百六十九條第一項前段、第三百六十四條、第二百九
十九條第一項前段，刑法第五十六條、第三百二十條第一項，第四十七條、第三十八
條第一項第二款，罰金罰鍰提高標準條例第一條前段，判決如主文。
本案經檢察官乙○○到庭執行職務。
中      華      民      國      九十二  年      七      月      二十四  日
                                臺灣高等法院臺中分院刑事第六庭
                                      審判長法  官  李  文  雄
                                            法  官  陳  嘉  雄
                                            法  官  邱  顯  祥
右正本證明與原本無異。
不得上訴。
                                            書記官  陳  桂  芬
中      華      民      國      九十二  年      七      月      二十四  日
                                                                      Ａ


司法院資訊處製作；財團法人民間司法改革基金會備份。
